【裁判字號】    94,交易,576
【裁判日期】    950314
【裁判案由】    過失傷害
【裁判全文】
臺灣臺中地方法院刑事判決             94年度交易字第576號
公  訴  人  台灣台中地方法院檢察署檢察官
被      告  乙○○
                    國民
上列被告因過失傷害案件，經檢察官提起公訴（94年度調偵字第
435號），本院判決如下：
    主    文
乙○○因過失傷害人，處拘役伍拾日，如易科罰金，以參佰元折
算壹日。
    犯罪事實
一、乙○○駕駛車號6V-2489號自小客車，沿臺中市○○區○○
    路由中清路往松竹路方向行駛，於民國93年3月5日中午12時
    30分許，途經后庄路與后庄二街口欲迴轉時，應注意有無人
    車往來，又不能在人行穿越道上臨時停車，而依當時之情形
    ，並無不能注意之情事，竟因為等待對向來車，錯過上開交
    岔路口中心處，而先在前方車道之人行穿越道上臨時停車，
    復於該對向來車駛離後，急欲迴車，而疏未注意同向左後方
    ，由丙○○所騎乘，後載其妻甲○○，亦疏未注意車前狀況
    ，及騎乘機慢車應靠右行駛之車號KZC-595號重機車，致自
    小客車左前車頭與機車右側擦撞，造成機車人車倒地，甲○
    ○並因此受有右足踝及右大腳指骨折之傷害。乙○○肇事後
    經人報案，於台中市警察局第五分局謷員吳明信到場時陳述
    肇事經過而願接受裁判。
二、案經丙○○、甲○○訴由臺中市警察局第五分局報請台灣台
    中地方法院檢察署檢察官偵查起訴。
    理    由
一、訊據被告乙○○固坦承有於上開時地發生交通行車事故之事
    實，惟矢口否認有何過失傷害犯行，辯稱：伊當時係靜止狀
    態，在路口等待對方來車過後要迴轉，是告訴人騎機車來撞
    伊，伊無過失云云。然查，上開犯罪事實，業據被害人丙○
    ○、甲○○指訴綦詳，且王女所受傷害，亦有中國醫藥大學
    附設醫院所出具之診斷證明書在卷可稽，而兩車擦撞時，被
    告自小客車左前方向燈罩破損，碎片並掉落在系爭交岔路口
    兩造車道前緣之人行穿越道上之事實，亦據證人即現場處理
    員警吳明信於偵查中到庭證述明確，並有照片附卷可稽，顯
    見雙方當時碰撞位置即在該處。又被告於交通事故談話紀錄
    表陳稱：「我由中清路沿后庄路至后庄二街時要準備迴轉，
    ，當時我是停在快車道上，我等乙部機車過去後我再前進，
    同時對方有一部車子過去也要前進一大步，要迴轉時，KZC-
    595號就由後方撞上來，我來不及反應，肇事當時行車速率
    10公里」（參談話紀錄表，偵18004號卷第25頁），再衡諸
    被告自陳，先看左後方將車停在路口，等待迴轉，後來就看
    右方，碰撞前我並沒有再看左後方等情（見94年9月2日偵訊
    筆錄），按汽車迴車前，應暫停並顯示左轉燈光或手勢，看
    清無來往車輛，並注意行人通過，始得迴轉，道路交通安全
    規則第106條第5款定有明文，被告駕駛汽車自應注意上述交
    通安全規則之規定，且依當時情形路面無障礙，又無不能注
    意之情形，被告應注意能注意而不注意，益證被告確有過失
    ，並與告訴人上開傷害間，有相當因果關係。本案告訴人丙
    ○○騎乘機車雖與有過失，但不能因此解免被告刑責，從而
    本案事證明確，被告犯行堪予認定。
二、核被告乙○○所為，係犯刑法第284條第1項前段之過失傷害
    罪。被告肇事後，經人報案，於台中市警察局第五分局警員
    吳明信到場時陳述肇事經過而願接受裁判，核與自首要件相
    符，依刑法第62條前段減輕其刑。爰審酌被告之過失程度、
    被害人所受傷勢及與有過失、被告之犯後態度等一切情狀，
    量處如主文所示之刑，並諭知易科罰金之折算標準。
據上論斷，應依刑事訴訟法第299條第1項前段，刑法第284條第1
項前段、第62條前段、第41條第1項前段，罰金罰鍰提高標準條
例第1條前段、第2條，判決如主文。
本案經檢察官蔡雯娟到庭執行職務。
中    華    民    國    95    年    3     月    14    日
                  交通法庭審判長法  官  許金樹
                                法  官  高文崇
                                法  官  郭德進
上正本證明與原本無異。
如不服本判決，應於送達後十日內向本院提出上訴狀（須附繕本
），上訴於台灣高等法院台中分院。
中    華    民    國    95    年    3     月    17    日
                                書記官  陳惠玲
附錄論罪科刑法條
刑法第284條第1項
因過失傷害人者，處六月以下有期徒刑，拘役或五百元以下罰金
，致重傷者，處一年以下有期徒刑、拘役或五百元以下罰金。
                                                       A


司法院資訊處製作；財團法人民間司法改革基金會備份。
